臺灣高等法院臺中分院民事裁定
111年度聲再字第1號
再審聲請人  廖麗綢  
再審相對人  林紹湖  
            施宗岑  
            賴欣瑩  
            張英琦  
            溫惠芬  
            呂全智  
            黃賢芳  
            吳筑均  
            林玫伶  
            陳秀靜  
            葉明修  

上列當事人間請求給付薪資事件，再審聲請人對於中華民國110
年12月7日本院110年度聲再字第59號確定裁定聲請再審，本院裁
定如下：
      主  文
再審之聲請駁回。
再審聲請費用由再審聲請人負擔。 
    理  由
一、按對於確定裁定聲請再審，應於裁定確定時起30日之不變期
    間內提起，此觀民事訴訟法第507條準用同法第500條第1項
    規定自明。查再審聲請人於民國110年12月17日，對於本院
    於110年12月7日所為110年度聲再字第59號確定裁定(下稱原
    確定裁定)，聲請再審(見本院卷第3頁)，顯未逾30日不變期
    間，合先敘明。
二、再審聲請人以原確定裁定有民事訴訟法第496條第1項第1款
    規定適用法規顯有錯誤之再審事由，其主張意旨略以：前程
    序未命再審聲請人以書狀或言詞為陳述，亦未指明法條依據
    ，即未經言詞辯論程序，而作成原確定裁定，有違民事訴訟
    法第234條第2項規定意旨，其適用法規顯有錯誤。爰聲請再
    審，請求廢棄原確定裁定，並再開前程序等語。
三、按當事人或其他訴訟關係人對於確定裁定聲請再審，既稱「
    聲請」而不曰「訴」，所聲明不服之裁判，亦僅為裁定，無
    論再審之聲請合法與否、有無再審理由、或本案有無理由，
    法院就其聲請之裁判，均應以裁定行之。既僅應以裁定行之
    ，裁定前自得不經言詞辯論為之(民事訴訟法第234條第1項
    參照)。裁定前不行言詞辯論者，除別有規定外，得命關係
    人以書狀或言詞為陳述(同法第234條第2項參照)。有無行言
    詞辯論或命關係人以書狀或言詞為陳述之必要，則由為裁定
    之法院、審判長、受命法官、受託法官依其自由意見定之，
    非當事人所得強求。至所謂別有規定，係指法律另有禁止行
    言詞辯論之特別規定而言，如支付命令之聲請(同法第512條
    參照)。查前程序既屬聲請再審程序，自得不經言詞辯論為
    之，且前程序縱未命再審聲請人以書狀或言詞為陳述，本屬
    法院職權之正當行使，顯非再審聲請人所得強求，難謂有何
    違反法令之處。準此，再審聲請人猶執前詞，主張原確定裁
    定有適用法規顯有錯誤之再審事由，應屬無據，要難採認。
四、從而，原確定裁定並無再審聲請人所指民事訴訟法第496條
    第1項第1款之再審事由，其再審聲請為無理由，應予駁回。
五、據上論結，本件再審之聲請為無理由，依民事訴訟法第507
    條、第502條第2項、第95條、第78條，裁定如主文。 　　
中　　華　　民　　國　　111 　年　 　1　　月　　27　　日
    　　      民事第二庭  審判長 法　官  楊 國 精
　　　　　　　　　　　　         法　官  陳 得 利
      　　　　　　　　　　       法  官  陳 正 禧       
正本係照原本作成。             
不得抗告。

                                 書記官  陳 三 軫   
　　　　　　　　　　　　　　　　 
中　　華　　民　　國　　111 　年　　1 　　月　　27　　日